---
title: "R Notebook"
output: html_notebook
---

```{r}
library(ggplot2)
library(tidyverse)
library(lubridate)
library(dplyr)
library(stringdist)
```
# Import
```{r}
dataset_list = readRDS("../../data/data_list.RData")
```
# funzione raggruppante
```{r}
raggruppa_parole <- function(parole, soglia, len_words,accoppiate) {
  gruppi <- list()
  first_iter_flag <- FALSE
   for (parola in parole) {
     if( parola %in% accoppiate){
       next 
     }
     flag <- FALSE
     # se la parola è più corta di len_words non la filtra e la aggiunge direttamente
    if ((nchar(parola) <= len_words) | !first_iter_flag) { 
      gruppi[[parola]] <- parola
    }else{
      
      
      # altrimenti
      for(g in 1:length(gruppi)){
        gruop = names(gruppi)[g]
        # cerca se c'è gia una parola simile
        if((stringdist::stringdist(gruop, parola) <= soglia)){
          # in caso aggiungila al gruppo
          gruppi[[gruop]] <- append(gruppi[[gruop]] , parola) 
          flag <- TRUE
        }
      }
      
      
             # se non hai trovato nulla di simile, crea un nuovo gruppo
      if(!flag & first_iter_flag){
        flag <- FALSE
        gruppi[[parola]] <- parola
        
      }
    }
    first_iter_flag <- TRUE
   }
  
   for(g in 1:length(gruppi)){
        gruppi[[g]] = unique( gruppi[[g]] )
   }
    
  return( gruppi)
}


# Function to split each string into words
split_into_words <- function(x) unlist(strsplit(x, " "))
```



# choose 1 dataset for now
```{r}
df = dataset_list[[21]]
```

# create a vector with all genres

word_genres_grouped is a vector with all the unique words present in the genres vector
Also to this vector is applied a vector that removes all the uncatched duplicates
for example "italiano" and "italian" is the same
To be catched duplicates must be longer than 4 and have at most 2 different letters, these parameters can be tuned
```{r,warning=FALSE}
df$genre_1[is.na(df$genre_1)] <- "missing"
genres = df$genre_1

genres_unique=unique(genres)

freq_table_genres = table(genres)
as.data.frame(freq_table_genres)


# Applying the function to each element in the vector
word_genres <- unique(unlist(lapply(genres_unique, split_into_words)))
```


# rimuovi parole sempre accoppiate

```{r,warning=FALSE}
# alcuni generi hanno due parole, tipo "hip hop", inserisci (per ora manualmente) 
# in questo vettore una delle 2 parole in modo da evitare ripetizioni
# in futuro puoi scirvere una funzione che controlla se due parole appaiono sempre insieme
# in tal caso inserisce nel vettore una delle due parole

accoppiate = c("hop","d'autore")
word_grouped_list <- raggruppa_parole(word_genres, soglia = 2,len_words = 4,accoppiate)
word_genres_grouped <- names(word_grouped_list)
word_genres_grouped
```
# cosa è stato tolto?
```{r,warning=FALSE}
differences_vector <- word_genres[!( word_genres %in% word_genres_grouped)]
print(differences_vector)
```

# Riduciamo i generi
```{r}
genre_reduced_freq_list <- list()

# per ogni genere raggruppato
for(groupGenre in word_genres_grouped){
  count = 0
  # tieni conto di tutte le parole simile
  for(subGenre in word_grouped_list[[groupGenre]]){
    # e vedi quante occorrenze ci sono per quel genere
    for(genere_vanilla in genres){
      if(subGenre %in% unlist(lapply(genere_vanilla, split_into_words))){
        count = count + 1
        genre_reduced_freq_list[[groupGenre]] <- count
      }
    }
   
  }
}

genre_reduced_freq_list = genre_reduced_freq_list[order(-unlist(genre_reduced_freq_list))]
hist(unlist(genre_reduced_freq_list))
word_genres_grouped=names(genre_reduced_freq_list)

```
# aggiungiamo i generi al dataframe
```{r}
count_genre = 0

for(groupGenre in word_genres_grouped){
  count_genre = count_genre+1
  rows = c()
  for(subGenre in word_grouped_list[[groupGenre]]){
    for(r in 1:dim(df)[1]){
      if(subGenre %in% unlist(lapply(df$genre_1[r], split_into_words))){
        rows = c(rows,r)
      }
    }
  }
  
  # sovrascrivo i generi superiori a 1
  df[,paste0("genre_",count_genre+1)] = rep(NA,dim(df)[1])
  df[rows,paste0("genre_",count_genre+1)] = groupGenre
}

df[,20:dim(df)[2]]
```

# quanti generi per raggiungere alpha percentile

```{r}
alpha = 0.8
first = 1
count = 0
rows = c()

for(i in first:count_genre){
  if (length(rows)/dim(df)[1]<alpha){
    count = count +1
    rows = unique(c(rows,as.vector(df[!is.na(df[,paste0("genre_",i+1)]),"X"])))
  }
}
count
```
# info finali
```{r}
colums_to_keep = c(1:22,(22+first):(22+first+count-1))
main_genres = word_genres_grouped[first:(first+count-1)]
```



# FINAL FUCNTION
```{r}
renovate_genres <- function(df,  alpha = 0.8,first = 1){
  ######### 1- rimuovi NA
  df$genre_1[is.na(df$genre_1)] <- "missing"
  genres = df$genre_1
  genres_unique=unique(genres)
  
  # splittiamo tutte le parole
  word_genres <- unique(unlist(lapply(genres_unique, split_into_words)))
  ######## raggruppiamo per somiglianza le parole
  
  accoppiate = c("hop","d'autore")
  word_grouped_list <- raggruppa_parole(word_genres, soglia = 2,len_words = 4,accoppiate)
  word_genres_grouped <- names(word_grouped_list)
  ######## printiamo quali parole sono state rimosse
  
  differences_vector <- word_genres[!( word_genres %in% word_genres_grouped)]
  print(differences_vector)

  ######## costruiamo una lista delle frequenze per ogni genere
  
  genre_reduced_freq_list <- list()

  # per ogni genere raggruppato
  for(groupGenre in word_genres_grouped){
    count = 0
    # tieni conto di tutte le parole simile
    for(subGenre in word_grouped_list[[groupGenre]]){
      # e vedi quante occorrenze ci sono per quel genere
      for(genere_vanilla in genres){
        if(subGenre %in% unlist(lapply(genere_vanilla, split_into_words))){
          count = count + 1
          genre_reduced_freq_list[[groupGenre]] <- count
        }
      }
     
    }
  }
  
  genre_reduced_freq_list = genre_reduced_freq_list[order(-unlist(genre_reduced_freq_list))]
  word_genres_grouped=names(genre_reduced_freq_list)
  ########## costruiamo il nuovo dataset coi generi manipolati
  
  count_genre = 0
  
  for(groupGenre in word_genres_grouped){
    count_genre = count_genre+1
    rows = c()
    for(subGenre in word_grouped_list[[groupGenre]]){
      for(r in 1:dim(df)[1]){
        if(subGenre %in% unlist(lapply(df$genre_1[r], split_into_words))){
          rows = c(rows,r)
        }
      }
    }
    
    # sovrascrivo i generi superiori a 1
    df[,paste0("genre_",count_genre+1)] = rep(NA,dim(df)[1])
    df[rows,paste0("genre_",count_genre+1)] = groupGenre
  }
    
  ######### teniamo i generi relativamente ad un quantile specificato
  count = 0
  rows = c()
  
  for(i in first:count_genre){
    if (length(rows)/dim(df)[1]<alpha){
      count = count +1
      rows = unique(c(rows,as.vector(df[!is.na(df[,paste0("genre_",i+1)]),"X"])))
    }
  }
  print(count)
  print("-------")
  ######## tagliamo il dataset
  
  colums_to_keep = c(1:22,(22+first):(22+first+count-1))
 # main_genres = word_genres_grouped[first:(first+count-1)]
  df = df[,colums_to_keep]
  return(list(df,genre_reduced_freq_list))

}
```

# run for all datasets
```{r}
datasets_manipulated <- list()
freq_list <- list()
id_count = 1
for (dataset in dataset_list){
  list_temp = renovate_genres(dataset,0.8,1)
  id = names(dataset_list)[id_count]
  datasets_manipulated[[id]] = list_temp[[1]]
  freq_list[[id]] = list_temp[[2]]
  id_count= id_count+1
}
print(id_count)
```
# Save new dataset list
```{r}
saveRDS(datasets_manipulated,"../../data/data_genres_cleaned.RData")
```
```{r}
data = readRDS("../../data/data_genres_cleaned.RData")
data[[2]]
```















