---
title: "R Notebook"
output: html_notebook
---

```{r}
library(ggplot2)
library(tidyverse)
library(lubridate)
library(dplyr)
library(stringdist)
```
# Import
```{r}
dataset_list = readRDS("../../data/data_list.RData")
```

# choose 1 dataset for now
```{r}
df = dataset_list[[1]]
```

```{r}
raggruppa_parole <- function(parole, soglia, len_words,accoppiate) {
  gruppi <- list()
  first_iter_flag <- FALSE
   for (parola in parole) {
     if( parola %in% accoppiate){
       next 
     }
     flag <- FALSE
     # se la parola è più corta di len_words non la filtra e la aggiunge direttamente
    if ((nchar(parola) <= len_words) | !first_iter_flag) { 
      gruppi[[parola]] <- parola
    }else{
      
      
      # altrimenti
      for(g in 1:length(gruppi)){
        gruop = names(gruppi)[g]
        # cerca se c'è gia una parola simile
        if((stringdist::stringdist(gruop, parola) <= soglia)){
          # in caso aggiungila al gruppo
          gruppi[[gruop]] <- append(gruppi[[gruop]] , parola) 
          flag <- TRUE
        }
      }
      
      
             # se non hai trovato nulla di simile, crea un nuovo gruppo
      if(!flag & first_iter_flag){
        flag <- FALSE
        gruppi[[parola]] <- parola
        
      }
    }
    first_iter_flag <- TRUE
   }
  
   for(g in 1:length(gruppi)){
        gruppi[[g]] = unique( gruppi[[g]] )
   }
    
  return( gruppi)
}


# Function to split each string into words
split_into_words <- function(x) unlist(strsplit(x, " "))
```



# create a vector with all genres

word_genres_grouped is a vector with all the unique words present in the genres vector
Also to this vector is applied a vector that removes all the uncatched duplicates
for example "italiano" and "italian" is the same
To be catched duplicates must be longer than 4 and have at most 2 different letters, these parameters can be tuned
```{r,warning=FALSE}
genres = df$genre_1
genres_unique=unique(genres)

freq_table_genres = table(genres)
as.data.frame(freq_table_genres)


# Applying the function to each element in the vector
word_genres <- unique(unlist(lapply(genres_unique, split_into_words)))
```




```{r,warning=FALSE}
# alcuni generi hanno due parole, tipo "hip hop", inserisci (per ora manualmente) 
# in questo vettore una delle 2 parole in modo da evitare ripetizioni
# in futuro puoi scirvere una funzione che controlla se due parole appaiono sempre insieme
# in tal caso inserisce nel vettore una delle due parole

accoppiate = c("hop")
word_grouped_list <- raggruppa_parole(word_genres, soglia = 2,len_words = 4,accoppiate)
word_genres_grouped <- names(word_grouped_list)
word_genres_grouped
```

```{r,warning=FALSE}
differences_vector <- word_genres[!( word_genres %in% word_genres_grouped)]
print(differences_vector)
```

## Riduciamo i generi
```{r}
genre_reduced_freq_list <- list()

# per ogni genere raggruppato
for(groupGenre in word_genres_grouped){
  count = 0
  #df$groupGenre = rep(NA,dim(df)[1])
  # tieni conto di tutte le parole simile
  for(subGenre in word_grouped_list[[groupGenre]]){
    # e vedi quante occorrenze ci sono per quel genere
    for(genere_vanilla in genres){
      if(subGenre %in% unlist(lapply(genere_vanilla, split_into_words))){
        count = count + 1
        genre_reduced_freq_list[[groupGenre]] <- count
      }
    }
   
  }
}

genre_reduced_freq_list = genre_reduced_freq_list[order(-unlist(genre_reduced_freq_list))]
hist(unlist(genre_reduced_freq_list))

```

```{r}
df = dataset_list[[1]]
count_genre = 0
for(groupGenre in word_genres_grouped){
  count_genre = count_genre+1
  rows = c()
  for(subGenre in word_grouped_list[[groupGenre]]){
    for(r in 1:dim(df)[1]){
      if(subGenre %in% unlist(lapply(df$genre_1[r], split_into_words))){
        rows = c(rows,r)
      }
    }
  }
  
  # sovrascrivo i generi superiori a 1
  df[,paste0("genre_",count_genre+1)] = rep(NA,dim(df)[1])
  df[rows,paste0("genre_",count_genre+1)] = groupGenre
}

df[,20:dim(df)[2]]
```


















